Contato

11 972771342 (Mobile) aka.contato@gmail.com

www.linkedin.com/in/acacio-magno (LinkedIn)

github.com/Marujinho (Other)

Principais competências PHP

Desenvolvimento de software Arquitetura MVC

Languages

Japonês (Professional Working) Português (Native or Bilingual) Inglês (Native or Bilingual)

Acacio Magno

Software Engineer

São Paulo

Resumo

Desenvolvedor fullstack. Especializado em desenvolvimento com PHP.

Experiencia em diversos campos, desde sites para imobiliárias, escolas, LMS, até gerenciamento de pagamentos em estabelecimentos, integração com sistemas de reconhecimento facial utilizando machine learning, e várias outras coisas. Eu to aqui para resolver seu problema!

Stacks que tenho experiência:

- HTML5
- Blade
- PHP 5 and 7
- Laravel
- AngularJs
- Express
- Javascript
- NodeJs
- Jquery
- PWA
- CSS3
- Websocket
- TensorFlow.js

Dbs:

- -MongoDB
- -Mysql
- -Postgres

Experiência

OPTMS Soluções

Engenheiro de software abril de 2020 - Present (8 meses)

Desenvolvi um sistema de reconhecimento facial para prédios comerciais, e um TOTEM de autoatendimento para os visitantes desses prédios.

E um sistema Web para gerenciar tudo, com relatório de entradas e saídas de condôminos e visitantes.

Conam Consultoria em Administração Municipal Software Engineer agosto de 2019 - Present (1 ano 4 meses) São Paulo, São Paulo

ACE Startups
Full Stack Engineer
abril de 2019 - julho de 2019 (4 meses)
São Paulo e Região, Brasil

Desenvolvi um sistema LMS para Startups. A Startup se cadastrava na plataforma, passava por um algoritimo de ve seleção, uma vez sendo aprovada ela ia avançando nas "aulas", tarefas e conforme ia avançando e ganhando acesso a mais conteúdo, mentores e finalmente a investidores.

Grupo iv2

1 ano

Full Stack Engineer fevereiro de 2019 (1 mês)

Participei do squad de inovação nessa empresa, trabalhei basicamente com MEAN stack (mongo, express, angular and node) e alguns outros projetos em php que dava manutenção de vez em quando.

Meu trabalho era basicamente integrar "sistemas legados" da totvs com novas tecnologias.

Software Engineer março de 2018 - fevereiro de 2019 (1 ano) Jundiaí, São Paulo

GeniusParty PHP Developer janeiro de 2016 - janeiro de 2019 (3 anos 1 mês) Jundiai Desenvolvi um sistema para bares e casas de eventos, que gerenciava a entrada dos clientes, o consumo, gerenciamento de estoque, seleção de clientes vips entre outras features legais.

Colégio Global Freelance Web Developer janeiro de 2016 - fevereiro de 2017 (1 ano 2 meses) Jundiai

Ajudei a desenvolver módulos para um sistema que gerenciava 7 instituições de ensino. Relatórios, dashboards e outras informações sobre alunos, aulas e professores.

Formação acadêmica

Fatec

Gestão e Planejamento de Eventos · (2014 - 2016)